zh-TW: 旅程類型: 多程; 彈性回程; 來回票; 單程; 其他
lt-LT: Kelionės tipas: Daugiakartinė kelionė; Atviras grįžimas; Kelionė pirmyn ir atgal; Viena kelionė; Kita
nl: Type reis: Meerdere reizen; Open retour; Retourrit; Enkele reis; Andere
fr: Type de trajet: Multi-trajets; Retour ouvert; Aller-retour; Trajet unique; Autre
it: Tipo di viaggio: Viaggi multipli; Ritorno aperto; Andata e ritorno; Viaggio singolo; Altro
bg-BG: Тип пътуване: Многократно пътуване; Отворена обратна; Двупосочно пътуване; Еднократно пътуване; Други
pt-PT: Tipo de viagem: Múltiplas viagens; Regresso em aberto; Ida e volta; Viagem única; Outro
hr-HR: Vrsta putovanja: Više putovanja; Otvoreni povratak; Povratno putovanje; Jedno putovanje; Ostalo
ja: 旅行タイプ: 複数行程; オープンリターン; 往復; 片道; その他
cs: Typ cesty: Vícenásobná cesta; Otevřená zpáteční jízdenka; Zpáteční cesta; Jednorázová cesta; Jiné
sl-SI: Vrsta potovanja: Večkratno potovanje; Odprta vrnitev; Povratno potovanje; Enkratno potovanje; Drugo
en: Journey type: Multi-journey; Open return; Round trip; Single journey; Other
zh-CN: 行程类型: 多次行程; 开放式往返; 往返; 单程; 其他
ro-RO: Tip de călătorie: Călătorii multiple; Retur deschis; Dus-întors; Călătorie simplă; Altele
hu: Utazás típusa: Többutazásos; Nyílt visszatérés; Oda-vissza; Egyutazásos; Egyéb
de: Reiseart: Mehrfachfahrt; Offene Rückfahrt; Hin- und Rückfahrt; Einzelfahrt; Sonstiges
el: Τύπος διαδρομής: Πολλαπλά ταξίδια; Ανοιχτή επιστροφή; Με επιστροφή; Απλή μετάβαση; Άλλο
ko: 여정 유형: 다회 여정; 오픈 리턴; 왕복; 편도; 기타
es: Tipo de viaje: Viaje múltiple; Regreso abierto; Viaje de ida y vuelta; Viaje sencillo; Otros
sk-SK: Typ cesty: Viacero ciest; Otvorený spiatočný lístok; Spiatočná cesta; Jednosmerná cesta; Iné
vi: Loại hành trình: Nhiều chặng; Khứ hồi mở; Khứ hồi; Một chiều; Khác
tr: Yolculuk türü: Çoklu yolculuk; Açık dönüş; Gidiş dönüş; Tek yolculuk; Diğer
pt-BR: Tipo de viagem: Múltiplas viagens; Retorno em aberto; Ida e volta; Viagem única; Outro
ru: Тип поездок: Многоразовая поездка; Открытый возврат; Туда и обратно; Одноразовая поездка; Другой
sv: Typ av resa: Flerfärdsbiljett; Öppen returbiljett; Tur och retur; Enkelbiljett; Övrigt
nb: Reisetype: Flere reiser; Åpen retur; Tur-retur; Enkeltreise; Annet
pl: Typ podróży: Wieloprzejazdowy; Powrotny otwarty; Podróż w obie strony; Pojedynczy przejazd; Inne
fi: Matkatyyppi: Moniosainen matka; Avoin paluu; Edestakainen matka; Yhdensuuntainen matka; Muu
th: ประเภทการเดินทาง: หลายเที่ยว; ขากลับเปิด; ไปกลับ; เที่ยวเดียว; อื่นๆ
da: Rejsetype: Multi-rejse; Åben retur; Tur-retur; Enkeltrejse; Andet